# **Mateo Gregory**

Ingeniero de Sistemas & Ciencias de la Computación Ingeniero de Software Project Manager Correo: magremenez@gmail.com

Linkedin: Marthox Sitio Web: Marthox.com Teléfono: (+57) 316 4193085

Estudiante de Maestría en Ingeniería y graduado como Ingeniero de Sistemas de la Universidad del Valle, con dominio del inglés (B2), con experiencia principalmente en Python y JavaScript y algo de experiencia en Java, C#, Ruby y Elixir. Tengo experiencia en frameworks y bibliotecas como React, NodeJS, Django, Flask, Fast-Api, Phoenix, Svelte y Rails. Control de versiones (Git) y plataformas de alojamiento de control de versiones remotas (GitHub).

## Experiencia

### Ingeniero Full-Stack en Inchcape (Octubre 2023 - Febrero 2024)

- Contribuir en más de diez sitios web en más de cinco países manteniendo, desarrollando nuevas características, corrigiendo errores existentes y refactorizando la base del código, lo que lleva a abrir nuevos mercados esperando aumentar los ingresos de la compañía.
- Mejorar la experiencia del usuario de los sitios web desarrollando características específicas para cada país, y siguiendo los principios de diseño centrado en el usuario, aumentando el compromiso del usuario y la tasa de conversión.

Habilidades y herramientas: C# (C-Sharp), JavaScript, Html, Css, .Net, Umbraco, Atlassian, Jira, Git, Desarrollo Ágil de Software, Gestión de Proyectos.

### Ingeniero de Backend en Reserve (Julio 2022 - Mayo 2023)

- Optimizar, refactorizar y crear más de diez puntos finales de API, implementando nuevas características y corrigiendo errores existentes, mejorando la estabilidad de la aplicación hasta el 99.98%.
- Abrir un nuevo mercado integrando un proveedor de remesas de terceros, permitiendo a los usuarios retirar y depositar dinero en efectivo, alcanzando un mercado de \$58.5 mil millones.
- Mejorar la robustez de la aplicación en diferentes escenarios de carga de trabajo, implementando una herramienta de prueba de carga personalizable, permitiendo al equipo identificar cuellos de botella y mejorar el rendimiento de la aplicación.

Habilidades y herramientas: Python, JavaScript, Html, Css, FastAPI, React, Desarrollo de Backend Full-Stack, Desarrollo de API RESTful, Integraciones de API, Git, Desarrollo Ágil de Software, Gestión de Proyectos.

## Ingeniero Full-Stack en Kommit (Octubre 2021 - Julio 2022)

- Mejorar la estabilidad y funcionalidad de Podnation implementando nuevas características y corrigiendo errores existentes, manteniendo el ya alto tiempo de actividad de la aplicación del 99.99%.
- Lanzar una nueva característica para Podnation permitiendo a los usuarios crear y compartir clips de sus podcasts favoritos, aumentando el compromiso del usuario y la tasa de conversión en un 10%.
- Refactorizar y mejorar el controlador de dispositivo de hardware de una Fundación Militar de EE.UU., ayudando significativamente a pacientes con Parkinson con problemas de habla, logrando una mejora del 99.99% en la robustez y estabilidad de la aplicación.

Habilidades y herramientas: JavaScript, Elixir, Ruby, React, AdonisJs, ElectronJs, Phoenix, Ruby on Rails, Desarrollo Full-Stack, Git, Desarrollo Ágil de Software, Gestión de Proyectos.

### Ingeniero Full-Stack Freelance (Enero 2021 - Agosto 2021)

- Desarrollar una interfaz representando los dientes, optimizada demográficamente para el público objetivo, implementando una biblioteca de componentes React personalizados, aumentando la participacion del usuario en un 15%.
- Construir un modelo de base de datos basado en roles para la gestión eficiente de datos de pacientes, médicos y citas asegurando la integridad y seguridad de los datos.
- Supervisar la implementación, configuración y configuración de la aplicación en servidores de Digital Ocean usando Docker, asegurando un proceso de despliegue suave y eficiente.

Habilidades: JavaScript, Python, SQL, React, Flask, PostgreSQL, Docker, Digital Ocean, Desarrollo Freelance, Desarrollo Full-Stack, Gestión de Proyectos, Git, Desarrollo Ágil de Software, Desarrollo de API RESTful.

#### Habilidades Blandas

Autonomía, Trabajo en Equipo, Orientación a Objetivos, Liderazgo, Gestión de Conflictos, Habilidades de Enseñanza, Escucha Activa, Comunicación Clara, Resolución de Problemas, Flexibilidad, Pensamiento Creativo, Gestión del Tiempo, Atención al Detalle, Enfoque Centrado en el Usuario, Habilidades Analíticas, Inteligencia Emocional, Gestión de Proyectos, Persistencia.

### Educación

Ingeniería de Sistemas en Universidad del Valle Maestría en Ingeniería de Sistemas en Universidad del Valle (Junio 2016 - Diciembre 2021) (Enero 2023 - Actualidad)

## Experiencia Académica

## Complejidad y optimización

- Reductor SAT
- Estación Eléctrica

### Procesamiento de imágenes

- Procesamiento de imágenes
- MIA

## Desarrollo de software

- Energía UV
- Nova

### Inteligencia Artificial

- Agente Hex
- Agentes Sokoban

### Redes

- Topología GNS3

### Virtualización

- API REST de Virtual Box

#### Extras

- Monitor de acompañamiento académico de la Universidad del Valle
- Monitor de acompañamiento personalizado de la Universidad del Valle
- Asistente al taller de gamificación "Pioneras-Dev" por Edwin Gamboa
- Trabajo en la redacción de un artículo académico con Valeria Rivera, Emily Carvajal, y Jose Bernal
- Asistente al 13º Congreso Colombiano de Computación